# 请问股权激励可行权条件修改的处理

提问人：sdongco 时间：2023-01-04 19:24:
公司实施了股权激励，设置业绩考核期 3 年，考核基数为 5000 万的净利润按一定比例增长。第一年结束时，由于经济大环境的影响，公司业绩下滑，未能达到约定考核的业绩。公司管理层预计，下一年业绩也不乐观，若按原来的 5000 万利润基数很有可能继续达不到约定考核业绩。为了激励员工，让员工更有机会拿到股份，公司股东会拟降低业绩考核标准，即改为以4000 万净利润为基础作为考核业绩，同时延长业绩考核期一年。
延长业绩考核期，是比较明确的不利修改；但降低了业绩考核标准，能让员工行权的机会增加，似乎是一项有利修改。
请问：
1 、降低业绩考核条件，增加了员工行权的机会，是否是一项有利修改？
2 、不利修改和有利修改同时存在，应当如何做会计处理？

回答人：chenyiwei
由于此处的修改仅涉及非市场业绩条件和服务期限条件，故会计处理中仅考虑因非市场业绩条件降低而导致日后可行权权益工具数量估计的增加，但不考虑延长等待期的影响。即在修改日，根据修改后的非市场业绩条件重新估计最终可行权的权益工具数量（但权益工具公允价值保持不变，仍为原授予日确定的公允价值），据此调整整个等待期内应确认的股份支付费用总额，将调整后的费用总额在原剩余等待期内摊销。